【裁判字號】    99,交聲,1220
【裁判日期】    990817
【裁判案由】    違反道路交通管理處罰條例聲明異議
【裁判全文】
臺灣臺北地方法院交通事件裁定        99年度交聲字第1220號
原處分機關  臺北市交通事件裁決所
受處分人    甲○○
上列受處分人因違反道路交通管理處罰條例案件，對於臺北市交
通事件裁決所中華民國99年7 月7 日所為之處分（原處分案號：
北市裁罰字第裁22-AI0000000號），聲明異議，本院裁定如下：
    主  文
異議駁回。
    理  由
一、按禁止臨時停車線為紅色實線，用以指示禁止臨時停車路段
    ，道路交通標誌標線號誌設置規則第169 條第1 項、第2 項
    定有明文。而設有禁止臨時停車標線處所不得臨時停車；禁
    止臨時停車處所不得停車，道路交通安全規則第111 條第1
    項第3 款、第112 條第1 項第1 款亦定有明文。次按汽車駕
    駛人在禁止臨時停車處所停車者，處600 元以上1,200 元以
    下罰鍰；汽車駕駛人違規停車而駕駛人不在場，並經以科學
    儀器取得證據資料證明其行為違規，當場不能或不宜攔截製
    單舉發者，得逕行舉發處罰，道路交通管理處罰條例第56條
    第1 項第1 款、第7 條之2 第1 項第7 款、第2 項第4 款亦
    規定甚明。
二、本件異議人即受處分人甲○○所有車號DI-8105 號之自用小
    客車於民國99年5 月12日20時11分許，在臺北市○○街600
    巷98弄3 號前，劃設有紅色實線表示禁止臨時停車之路段停
    車，經臺北市政府警察局信義分局交通分隊警員當場以拍照
    之方式採證，並以異議人有「在公告列管消防通道禁止臨時
    停車處所停車」，違反道路交通管理處罰條例第56條第1 項
    第1款 規定之行為掣單舉發，經將舉發單送達於異議人後，
    異議人於應到案日期（99年7 月28日）前向原處分機關提出
    申訴，嗣原處分機關函請舉發單位調查結果，仍認異議人有
    前開違規行為，原處分機關乃依前揭道路交通管理處罰條例
    第56 條 第1 項第1 款規定，於99年7 月7 日裁處受處分人
    罰鍰900 元。
三、異議意旨略以：異議人之自小客車並無在消防通道停車，舉
    發之停放地點係屬消防通道外之私人土地上，無涉違規，請
    求撤銷原處分等云云。
四、經查「消防通道」係考量火災之發生時地難以預期，且為免
    發生火災時救災困難，或救災設備進出不易而延誤救災時機
    ，是設置消防通道有其必要，故主管機關於巷弄中劃設紅線
    禁止臨時停車，除了欲防止因巷弄狹小所導致之交通堵塞外
    ，尚有於發生如救災、醫療等緊急危難時，使相關消防、救
    護車輛得以順利進入，不至於因有臨時停車之情形而拖延救
    援時間之重大考量，異議人雖辯稱車子係停放於私人大樓土
    地，非消防通道上，車子下方為大樓瓷磚地面可證，惟查從
    受處分人提供之佐證舉發地點之白天現場照片（本院卷第5
    頁）與舉發當時照片（本院卷第12頁）各1 幀，交叉比對結
    果，可知該違規地點處之巷道路面上，確實有「消防通道」
    等白色油漆字樣，該巷道應屬消防通道無誤，且從舉發照片
    中明顯可看到前揭車輛舉發當時確係停放在路邊之紅色實線
    上，又依交通部94年6 月21日交路字第0940006793號函（本
    院卷第14頁）示旨略以：「據道路交通標誌標線號誌設置規
    則第168 條規定意旨，係於劃設有禁止停車線之左、右側道
    路範圍內均不得停車。至倘停車地點屬既成公眾通行之道路
    ，不論產權是否屬於私人，仍應適用上揭規定」，是舉輕以
    明重，依同法理可推，劃設有禁止臨時停車線之左、右側道
    路範圍內亦均不得停車，異議人前揭所辯係圖卸責之詞，顯
    不足採。
五、綜上所述，異議人所有上開車輛確有於前揭時間停放於前述
    禁止臨時停車路段道路之行為，是原處分機關依道路交通管
    理處罰條例第56條第1 項第1 款、違反道路交通管理事件統
    一裁罰基準表之規定，裁處異議人罰鍰900 元，核無違誤，
    異議人聲明異議，為無理由，應予駁回。
據上論斷，應依道路交通案件處理辦法第19條，裁定如主文。
中    華    民    國    99    年    8    月    17    日
                  交通法庭法  官  楊台清
以上正本證明與原本無異。
如不服本裁定，應於裁定送達後5日內向本院提出抗告狀。
                          書記官  劉子豪
中    華    民    國    99    年    8     月    17    日

司法院資訊處製作；財團法人民間司法改革基金會備份。
